臺灣臺北地方法院民事判決　　　　　　　　　　　　九十三年度簡上字第二三０號
　　上　訴　人　乙○○
　　被上訴人　　丁○○○股份有限公司
　　法定代理人　甲○○
　　訴訟代理人　丙○○
當事人間請求確認本票債權不存在事件，上訴人對於中華民國九十三年二月十三日臺
灣臺北地方法院臺北簡易庭九十二年度北簡字第一六一二０號第一審判決提起上訴，
本院於中華民國九十三年六月四日言詞辯論終結，判決如下：
    主  文
上訴駁回。
第二審訴訟費用由上訴人負擔。
    事實及理由
一、上訴人主張：
（一）被上訴人執有上訴人所簽發如附表所示之本票，經本院以九十二年票字第三一
      八○一號民事裁定准予強制執行，上訴人固不否認系爭本票為上訴人所簽名，
      然發票日及票面金額均非上訴人所填載，且上訴人原擬汽車融資向被上訴人借
      款新台幣（下同）二十萬元，上訴人尚未借到錢之前，想至大陸找親戚另謀發
      展，不欲再辦理汽車借款手續，所以未再續辦借款手續，被上訴人也沒有將借
      款二十五萬元交付上訴人。
（二）上訴人沒有同意將所借的錢撥入第三人之帳戶，本件顯然是被上訴人之業務員
      利用上訴人借錢之際，以陳家強先前所欠被上訴人之債務，互為抵銷，原審並
      未命被上訴人提出撥款之程序，有無同意撥入第三人帳戶之同意書，僅以其業
      務員之證詞認定陳家強以上訴人之車子來借款，然查如為陳家強借款，也應有
      陳家強簽名之借據及付款之方法，但被上訴人並未提出有關陳家強之任何借款
      文件。
（三）聲明：(一)原判決廢棄。(二)右廢棄部分，請求確認台灣台北地方法院九十二年度
      票字第三一０八一號本票裁定之債權不存在。
二、被上訴人則以當初申請表就是二十五萬元，在電話確認時，有告訴上訴人借款金
    額與借款期數，如果他上訴人是貸款二十萬時，被上訴人也會停止撥款程序，因
    為被上訴人也怕是詐騙。上訴人於一審時，也不否認申請書是他簽名，被上訴人
    也不會為幾十萬元騙人等語資為抗辯。原審為被上訴人勝訴判決，被上訴人於本
    院為駁回上訴之聲明。
三、查系爭本票及貸款暨動產抵押契約書上之上訴人簽名為真正之事實，為兩造所不
    爭執，惟查上訴人主張伊係要貸款二十萬元，且未同意將貸款匯入陳家強帳戶等
    情，則為被上訴人所否認，並為上開之辯詞，故本件爭執點在於上訴人原欲貸款
    之金額為何？有無同意將貸款金額匯入訴外人陳家強帳戶？經查上訴人於原審已
    稱：「．．對保之前陳家強有表示說，要將貸款匯入他的戶頭，我有聽到，但是
    我沒有表示什麼意見．．」等語（見原審第五十八頁），已可知上訴人至少默示
    貸款得直接匯到訴外人陳家強帳戶中，又查證人即本件借款之承辦人王清輝於九
    十二年十一月二十八日原審言詞辯論期日到庭證稱：「．．當時原告（即上訴人
    ）乙○○來辦理動產抵押的標的物是原告乙○○自己的車子，是陳家強帶原告乙
    ○○來辦理原車融資貸款。所以，那時是以原告乙○○的名義來貸款，約定好是
    要貸款新臺幣貳拾伍萬元，貸款期間是二、三年左右。那時候是陳家強要用錢，
    原告乙○○是幫陳家強來借錢的，本票是在對保的同一天簽的。本票上對保人寫
    施秋萍是因為我業績要掛她的名字。本票及契約書上面的金額及日期、貸款利率
    是在原告乙○○簽名之前就已經填好的。當時簽完本票及契約書之後，我們大約
    是在第三、四天就撥款了，撥款方式是匯入陳家強之帳戶。．．．原告乙○○與
    陳家強都有同意撥款時是匯入陳家強之帳戶。．．．當時來對保的人就是在庭上
    原告席上的原告乙○○本人。．．．」等語；於本院九十三年五月六日準備程序
    中證稱：「．．先對保完成，那時有簽本票，我們把資料送到公司貸款部，他們
    會電話照會車主、借款人、保證人這回事，確認無誤，就撥款，我們依照借款人
    指示撥到車主的帳戶，或者是車商帳戶，我們撥款前，我會再確認一次，確認後
    就撥款，對保當天陳家強與上訴人都在，上訴人有指定說撥給陳家強．．．指定
    匯到那個帳戶，只有口頭約定，我們沒有書面」等語，已知系爭貸款金額已確定
    如系爭本票及申請書所載為二十五萬元，且將貸款匯到訴外人陳家強帳戶，亦為
    上訴人所同意，．」等語，足見對保當日已確定貸款金額如系爭申請書及本票上
    所載之二十五萬元，且係經上訴人同意將貸款匯到訴外人陳家強帳戶，故上訴人
    之主張，應不足採，被上訴人抗辯尚屬可信。
四、從而，上訴人請求確認本院九十二年度票字第三一０八一號本票裁定之債權（即
    系爭本票）不存在，為無理由，不應准許。原審為上訴人敗訴之判決，並無不合
    。上訴意旨指摘原判決不當，求予廢棄改判，為無理由，應予駁回。
五、據上論結，本件上訴為無理由，依民事訴訟法第四百三十六條之一第三項、第四
    百四十九條第一項、第七十八條，判決如主文。
中　　　華　　　民　　　國　　九十三　　年　　　六　　　月　　 十八 　　日
                                      民事第二庭
                                          審判長法官  汪漢卿
                                                法官  李家慧
                                                法官  黃雯惠
右正本係照原本作成。
本判決不得上訴。
中　　　華　　　民　　　國　　九十三　　年　　　六　　　月　　 十八 　　日
                                              書記官  林玗倩
